【裁判字號】    95,交聲,908
【裁判日期】    951208
【裁判案由】    聲明異議
【裁判全文】
臺灣彰化地方法院交通事件裁定         95年度交聲字第908號
移送機關即
原處分機關  交通部公路總局臺中區監理所彰化監理站
異  議  人
即受處分人  甲○○
上列異議人因違反道路交通管理處罰條例案件，對於交通部公路
總局臺中區監理所彰化監理站民國九十五年九月二十五日所為之
裁決書（彰監四字第裁六四－Ｉ00000000號），聲明異
議，本院裁定如下：
    主  文
異議駁回。
    理  由
一、原處分意旨略以：異議人甲○○於民國九十五年七月二十六
    日上午十時五十四分許，駕駛車牌號碼Ｐ六－一四九○號自
    用小客車，在彰化縣花壇鄉○○路與學前路口，因駕車行經
    有燈光號誌管制之交岔路口闖紅燈之違規行為，爰依道路交
    通管理處罰條例第五十三條第一項、第六十三條第一項第三
    款規定，裁處罰鍰新臺幣（下同）一千八百元（已扣除異議
    人於九十五年八月四日自行繳納之九百元），並記違規點數
    三點。
二、聲明異議意旨略以：異議人已於九十五年八月四日繳交罰緩
    九百元，原處分機關又於同年九月二十五日裁處罰鍰一千八
    百元，係針對同樣之違規情節，重覆裁罰，顯有違一事不二
    罰，爰請求撤銷原處分等語。
三、按汽車駕駛人，行經有燈光號誌管制之交岔路口闖紅燈者，
    處新臺幣一千八百元以上五千四百元以下罰鍰；並記違規點
    數三點，道路交通管理處罰條例第五十三條第一項、第六十
    三條第一項第三款分別定有明文。經查，異議人於九十五年
    七月二十六日上午十時五十四分許，駕駛車牌號碼Ｐ六－一
    四九○號自用小客車，在彰化縣花壇鄉○○路與學前路口，
    因駕車行經有燈光號誌管制之交岔路口闖紅燈（自中山路紅
    燈左轉學前路）之違規行為，為彰化縣警察局彰化分局警員
    當場舉發並移送原處分機關裁決，然因異議人於九十五年九
    月二十五日原處分機關裁決前，業於九十五年八月四日自行
    繳納九百元，原處分機關乃依違反道路交通管理事件統一裁
    罰基準表規定，以應繳納最低罰鍰數額二千七百元，扣除異
    議人已自行繳納之九百元後，裁處罰鍰一千八百元，並記違
    規點數三點，此有彰化縣警察局舉發違反道路交通管理事件
    通知單、本件裁決書、交通部公路總局自行收納款項收據、
    彰化縣警察局彰化分局九十五年八月二十三日彰警分五字第
    ○九五○○三一六六七號函、交通部公路總局臺中區監理所
    彰化監理站九十五年八月二十九日中監彰字第○九五○一○
    四四○五號與九十五年十月二十五日中監彰字第○九五○一
    ○八七七二號函各一紙附卷可稽。本件異議人於上開時地確
    有駕駛上開自用小客車紅燈左轉之違規行為，既為異議人所
    不爭執，則原處分機關依道路交通管理處罰條例第五十三條
    第一項、第六十三條第一項第三款規定，以及違反道路交通
    管理事件統一裁罰基準表所定應繳納最低罰鍰數額二千七百
    元，扣除異議人已自行繳納之九百元後，裁處罰鍰一千八百
    元，並記違規點數三點，其認事用法均無不當，亦無就同一
    違規行為重覆裁罰之情事，本件異議人之異議，為無理由，
    應予駁回。
四、據上論斷，應依道路交通管理處罰條例第八十七條第二項，
    道路交通案件處理辦法第十九條，裁定如主文。
中    華    民    國    95    年    12    月    8     日
                      交通法庭  法  官  鄭舜元
以上正本證明與原本無異
如不服本裁定，應於裁定送達後5日內向本院提出抗告狀（須附
繕本）。
中    華    民    國    95    年    12    月    12    日
                                書記官  呂雅惠


司法院資訊處製作；財團法人民間司法改革基金會備份。
